【裁判字號】    90,訴,1036
【裁判日期】    901012
【裁判案由】    毒品危害防制條例
【裁判全文】
臺灣臺南地方法院刑事判決                          九十年度訴字第一三六號
    公  訴  人  臺灣台南地方法院檢察署檢察官
    被      告  乙○○
右列被告因違反毒品危害防制條例案件，經檢察官提起公訴 (九十年度偵字第五五七
九號)，本院判決如左：
    主  文
乙○○無罪。
    理  由
一、公訴意旨略以：被告乙○○於民國八十九年十二月間某日起，基於概括之犯意，
    連續多次委由甲○○代為購買一級毒品海洛因，而在臺南市○○路二五二巷七弄
    七號甲○○住處交付予被告乙○○時，被告乙○○連續多次逕由該次取得之一級
    毒品海洛因朋分少許無償提供予甲○○施用。嗣於九十年一月二十八日十四時許
    ，甲○○再次受託購得一級毒品海洛因（含袋重）一．八公克，約在臺南市○區
    ○○路二六三巷六七弄口正欲交付予被告乙○○時，為警當場查獲，並扣得前開
    海洛因一．八公克，因認被告乙○○涉犯違反毒品危害防制條例第八條第一項罪
    嫌
二、公訴人認被告乙○○有轉讓海洛英之犯行，係以被告乙○○曾於警訊中坦承，而
    甲○○亦於警訊中供稱替被告乙○○代購海洛因後，曾有四至五次接受被告乙○
    ○分給海洛因等語，並有扣案海洛因一．八公克可稽，為主要論據。
三、按犯罪事實應依證據認定之，無證據不得推定其犯罪事實，刑事訴訟法第一百五
    十四條定有明文。所謂犯罪事實之證據，係指足以認定被告確有犯罪行為之積極
    證據而言，該項證據且須適合被告犯罪事實之認定，始得採為斷罪資料，又認定
    不利於被告之事實，須依積極證據，苟積極證據不足為不利於被告事實之認定時
    ，即應為有利於被告之認定，更不必有何有利之證據。再事實之認定，應憑證據
    ，如未能發現相當證據，或證據不足以證明，自不能以推測或擬制之方法，為裁
    判基礎（最高法院二十九年上字第三一０五號、三十年上字第八一六號、四十年
    台上字第八六號、五十三年台上字第二七五０判例參照）。
四、訊據被告乙○○堅決否認轉讓第一級毒品海洛英予甲○○，辯稱係伊與甲○○二
    人共同出資購買海洛因，伊並非無償轉讓給甲○○等語。經查，被告警訊時供稱
    「但如我託他代買均會分海洛英供他食用六、七次」之上句係「我沒有撥給甲○
    ○。」，故被告果係於警訊明確自白轉讓第一級毒品海洛英予甲○○，尚有疑問
    。再者，證人甲○○第一次警訊中證稱：「（乙○○是否意圖販賣一級毒品給你
    食用，否則你怎麼從口袋拿出錢？）我是拿錢要包一級毒品洛英。」、「我只向
    蔡春褘拿這一次。」等語，第二次警訊筆錄則供證九十年一月二十八日經警查獲
    之海洛英係向綽號黑狗拿的，另乙○○常向伊討金錢，伊覺得很煩，不再給錢，
    因此乙○○是要害伊等情，該警訊中警方另以被告已指證係向證人甲○○購買海
    洛英乙節訊問證人甲○○，證人甲○○經警誘導而認定被告要陷害他，參以其前
    後供證內容不一，則該警訊中證人甲○○供稱：「（乙○○警訊筆錄稱如有託你
    代購第一級毒品海洛英均會把海洛英分出供你施用共幾次？）應有四、五次。」
    等語，尚難遽信。次查，證人甲○○於本院九十年九月十一日調查時證稱：「（
    被告有無拜託你買海洛因？）無。」、「（為何在警局說被告拜託你買？及送海
    洛因給你施用？）我在警局因為毒癮發作，意識模糊，所以所作筆錄不實在。」
    、「（你有無一起與被告去買海洛因？）八十九年間我們有一起出錢，一起買過
    海洛因。」、「（警察查獲你身上的海洛因，是否你幫被告買的？）不是，我是
    向一個黑狗買的，買來自己用。」等語，是證人甲○○警訊前後所供不一，而有
    瑕疵，難以採信，另於本院調查中則堅詞否認無償受讓被告之海洛英，故被告被
    訴轉讓海洛英罪嫌，應屬不能證明，此外，復查無其他積極證據足以證明被告有
    被訴轉讓第一級毒品之犯行，應為無罪之諭知。
據上論斷，應依刑事訴訟法第三百零一條第一項，判決如主文。
本案經檢察官李宗榮到庭執行職務
中    華    民    國      九十        年      十      月      十二    日
                                  臺灣臺南地方法院刑事第二庭
                                          法  官  鍾  邦  久
右正本證明與原本無異。
如不服本判決，應於判決送達後十日內，向本院提出上訴狀。（應附繕本）
                                          書記官  吳  信  助
中    華    民    國      九十        年       十     月     十五     日


司法院資訊處製作；財團法人民間司法改革基金會備份。
